【裁判字號】    97,訴,1539
【裁判日期】    990825
【裁判案由】    返還土地
【裁判全文】
臺灣士林地方法院民事裁定              97年度訴字第1539號
原      告  臺北縣淡水鎮公所
法定代理人  丁○○
訴訟代理人  李永裕律師
複代理人    甲○○
            張瑞娟律師
            陳力揚律師
被      告  丙○○
訴訟代理人  王元勳律師
            李怡欣律師
被      告  乙○○
上列當事人間請求返還土地事件，原告為訴之追加（追加被告宋
漢臣），本院裁定如下：
    主  文
原告追加之訴駁回。
訴訟費用由原告負擔。
    理  由
一、「訴狀送達後，原告不得將原訴變更或追加他訴。但有下列
    各款情形之一者，不在此限：一、被告同意者。二、請求之
    基礎事實同一者。三、擴張或減縮應受判決事項之聲明者。
    四、因情事變更而以他項聲明代最初之聲明者。五、該訴訟
    標的對於數人必須合一確定時，追加其原非當事人之人為當
    事人者。六、訴訟進行中，於某法律關係之成立與否有爭執
    ，而其裁判應以該法律關係為據，並求對於被告確定其法律
    關係之判決者。七、不甚礙被告之防禦及訴訟之終結者。被
    告於訴之變更或追加無異議，而為本案之言詞辯論者，視為
    同意變更或追加。」民事訴訟法第255條定有明文。
二、本件原告於民國97年11月18日起訴，起訴狀所載，係主張「
    被告丙○○、乙○○應將坐落臺北縣淡水鎮○○段新店小段
    64地號土地上面積23平方公尺地上物拆除，並將上開土地返
    還給原告。被告丙○○、乙○○應連帶給付原告新臺幣（下
    同）11,692元及自起訴狀繕本送達翌日起止清償日止按年息
    百分之五計算之利息。」，於本院至現場測量後，於98年8
    月12日更正聲明為「被告丙○○、乙○○應將坐落臺北縣淡
    水鎮○○段新店小段64地號土地上如附件一複丈成果圖所示
    地上物第一層面積15平方公尺、第二層面積17平方公尺、第
    三層面積12平方公尺拆除，並將上開土地返還給原告。被告
    丙○○、乙○○應連帶給付原告14,205元及自起訴狀繕本送
    達翌日起至清償日止按年息百分之五計算之利息。被告丙○
    ○、乙○○應自起訴狀繕本送達翌日起至返還第一項土地為
    止按月於每月1 日連帶給付原告新臺幣4,321 元」。於99年
    3 月19日擴張訴之聲明第二項為「被告丙○○、乙○○應連
    帶給付原告221,432 元及自起訴狀繕本送達翌日起至清償日
    止按年息百分之五計算之利息」。於訴訟將終竣時，原告未
    得被告同意，原告於99年4 月22日追加被告宋漢臣（住址不
    詳），先位聲明為「被告丙○○、乙○○、宋漢臣應將坐落
    臺北縣淡水鎮○○段新店小段64地號土地上如附件一複丈成
    果圖所示地上物第一層面積15平方公尺、第二層面積17平方
    公尺、第三層面積12平方公尺拆除，並將上開土地返還給原
    告。被告丙○○、乙○○、宋漢臣應連帶給付原告221, 432
    元及自起訴狀繕本送達翌日起至清償日止按年息百分之五計
    算之利息。被告丙○○、乙○○、宋漢臣應自起訴狀繕本送
    達翌日起至返還第一項土地為止按月於每月1 日連帶給付原
    告新臺幣4,321 元」備位聲明為「被告丙○○、乙○○應自
    坐落臺北縣淡水鎮○○段新店小段64地號土地上如附件一複
    丈成果圖所示地上物第一層面積15平方公尺、第二層面積17
    平方公尺、第三層面積12平方公尺之建物遷出，並將上開土
    地返還原告。」然被告不同意原告追加宋漢臣（見99年7 月
    26日之陳報狀），本件訴訟已去成熟不遠，原告遲至本件將
    辯論終結之際，始追加住址不詳之被告宋漢臣，且地上物是
    否為宋漢臣所有，尚須調查，若准許其追加被告宋漢臣，徒
    使訴訟之終結延滯，自不應准許，是追加被告宋漢臣之部分
    ，應予駁回。
四、依民事訴訟法第249 條第1 項第6 款、第95條、第78條裁定
    如主文。
中    華    民    國    99    年    8     月    25    日
                  民事第二庭  法  官  絲鈺雲
以上正本證明與原本無異。
如對本裁定抗告，應於裁定送達後10日內向本院提出抗告狀，並
繳納抗告費新臺幣1,000元。
中    華    民    國    99    年    8     月    26    日
                              書記官  林玫熹

司法院資訊處製作；財團法人民間司法改革基金會備份。
